pt-BR: Tippet classificação: 0X; 1X; 2X; 3X; 4X; 5X; 6X; 7X; 8X; Outros
fr: Classement du bas de ligne: 0X; 1X; 2X; 3X; 4X; 5X; 6X; 7X; 8X; Autre
sl-SI: Ocena debeline/trdnosti predvrvice: 0X; 1X; 2X; 3X; 4X; 5X; 6X; 7X; 8X; Drugo
bg-BG: Класификация на здравината/носимостта на типета: 0X; 1X; 2X; 3X; 4X; 5X; 6X; 7X; 8X; Друго
pt-PT: Classificação do tippet: 0X; 1X; 2X; 3X; 4X; 5X; 6X; 7X; 8X; Outro
zh-TW: 子線評級: 0X; 1X; 2X; 3X; 4X; 5X; 6X; 7X; 8X; 其他
th: ค่าระดับทิปเป็ต: 0X; 1X; 2X; 3X; 4X; 5X; 6X; 7X; 8X; อื่นๆ
fi: Perukesiiman luokitus: 0X; 1X; 2X; 3X; 4X; 5X; 6X; 7X; 8X; Muu
de: Vorfachstärkenbewertung: 0X; 1X; 2X; 3X; 4X; 5X; 6X; 7X; 8X; Sonstige
en: Tippet rating: 0X; 1X; 2X; 3X; 4X; 5X; 6X; 7X; 8X; Other
it: Classe del tippet: 0X; 1X; 2X; 3X; 4X; 5X; 6X; 7X; 8X; Altro
el: Αξιολόγηση Tippet: 0X; 1X; 2X; 3X; 4X; 5X; 6X; 7X; 8X; Άλλο
hr-HR: Ocjena vršnog dijela: 0X; 1X; 2X; 3X; 4X; 5X; 6X; 7X; 8X; Ostalo
vi: Độ bền dây buộc mồi: 0X; 1X; 2X; 3X; 4X; 5X; 6X; 7X; 8X; Khác
sk-SK: Hodnotenie nadväzca: 0X; 1X; 2X; 3X; 4X; 5X; 6X; 7X; 8X; Iné
hu: Teherbírási besorolás: 0X; 1X; 2X; 3X; 4X; 5X; 6X; 7X; 8X; Egyéb
tr: Tippet derecesi: 0X; 1X; 2X; 3X; 4X; 5X; 6X; 7X; 8X; Diğer
ru: Классификация лески: 0X; 1X; 2X; 3X; 4X; 5X; 6X; 7X; 8X; Другое
ko: 티펫 등급: 0X; 1X; 2X; 3X; 4X; 5X; 6X; 7X; 8X; 기타
es: Calificación del tippet: 0X; 1X; 2X; 3X; 4X; 5X; 6X; 7X; 8X; Otro
zh-CN: 前导线等级: 0X; 1X; 2X; 3X; 4X; 5X; 6X; 7X; 8X; 其他
lt-LT: Pavadėlio stiprumo klasė: 0X; 1X; 2X; 3X; 4X; 5X; 6X; 7X; 8X; Kitas
nl: Tippet classificatie: 0X; 1X; 2X; 3X; 4X; 5X; 6X; 7X; 8X; Overige
ro-RO: Rezistența firului de forfac: 0X; 1X; 2X; 3X; 4X; 5X; 6X; 7X; 8X; Altele
nb: Tippet-vurdering: 0X; 1X; 2X; 3X; 4X; 5X; 6X; 7X; 8X; Annet
cs: Hodnocení návazce: 0X; 1X; 2X; 3X; 4X; 5X; 6X; 7X; 8X; Jiné
sv: Tippet-styrka: 0X; 1X; 2X; 3X; 4X; 5X; 6X; 7X; 8X; Övrigt
pl: Ocena tippetu: 0X; 1X; 2X; 3X; 4X; 5X; 6X; 7X; 8X; Inne
da: Tippet-vurdering: 0X; 1X; 2X; 3X; 4X; 5X; 6X; 7X; 8X; Andet
ja: ティペット強度: 0X; 1X; 2X; 3X; 4X; 5X; 6X; 7X; 8X; その他